# 出售限制对固定资产入账的影响

提问人：研究准则 时间：2020-01-06 17:15:25
求教陈版主：
甲公司为了在上海开发业务，购置一个房屋作为销售办事处。
甲公司与房地产开发商签订了一个购房合同，合同中规定，每平米价格为2.5万元，居住面积为 100 平方米，购房总价款 250 万元。同时，购房合同中约定，如果甲公司出售房产，需经房地产公司同意，否则按照每平米的出售价格与2.5万元的价差支付违约金。同时约定，当甲公司支付总房款的51%时，办理房产证并同时办理抵押登记从银行贷款后归还剩余的49%的房款。
说明：甲公司购买的这个房产同地段售价为 3 万元左右。
请问： 1 、出售限制性条款是否影响甲公司将此房产计入固定资产， 2 、限制性条款是否影响甲公司的入账价值，谢谢

回答人：chenyiwei
甲公司购入房地产的目的是自用办公，该出售限制并不影响该房屋的自用用途，符合《企业会计准则第 4 号——固定资产》第三条对固定资产的定义和第四条对固定资产确认条件的规定，故仍可以确认为固定资产。但是在附注中应披露其出售受到限制的事实。

提问人：研究准则 时间：2020-01-06 17:16:04
求教陈版主：
甲公司为了在上海开发业务，购置一个房屋作为销售办事处。
甲公司与房地产开发商签订了一个购房合同，合同中规定，每平米价格为2.5万元，居住面积为 100 平方米，购房总价款 250 万元。同时，购房合同中约定，如果甲公司出售房产，需经房地产公司同意，否则按照每平米的出售价格与2.5万元的价差支付违约金。同时约定，当甲公司支付总房款的51%时，办理房产证并同时办理抵押登记从银行贷款后归还剩余的49%的房款。
说明：甲公司购买的这个房产同地段售价为 3 万元左右。
请问： 1 、出售限制性条款是否影响甲公司将此房产计入固定资产， 2 、限制性条款是否影响甲公司的入账价值，谢谢

回答人：chenyiwei
另外，该固定资产的入账价值仍按合同约定的交易价格，即 250 万元。